臺灣臺中地方法院刑事裁定
110年度聲字第3419號
聲  請  人  臺灣臺中地方檢察署檢察官
受  刑  人  卓家聖




上列聲請人因受刑人數罪併罰有二裁判以上，聲請定其應執行之
刑（110年度執字第8520號、110年度執聲字第2330號），本院裁
定如下：
    主  文
卓家聖因犯如附表所示之罪，所處各如附表所載之刑，應執行有
期徒刑陸年玖月。
    理  由
一、聲請意旨略以：受刑人卓家聖所犯如附表所示之罪，先後經
    判決確定如附表，應依刑法第53條、第51條第5款規定，定
    應執行之刑，爰依刑事訴訟法第477條第1項規定聲請裁定等
    語。
二、裁判確定前犯數罪者，併合處罰之；數罪併罰有二裁判以上
    者，依第51條之規定，定其應執行之刑，刑法第50條第1項
    本文及第53條分別定有明文。又數罪併罰，分別宣告其罪之
    刑，如宣告多數有期徒刑者，於各刑中之最長期以上，各刑
    合併之刑期以下，定其刑期。但不得逾30年，刑法第51條第
    5款亦定有明文。次按刑法第50條規定：「裁判確定前犯數
    罪者，併合處罰之。但有下列情形之一者，不在此限：一、
    得易科罰金之罪與不得易科罰金之罪。二、得易科罰金之罪
    與不得易服社會勞動之罪。三、得易服社會勞動之罪與不得
    易科罰金之罪。四、得易服社會勞動之罪與不得易服社會勞
    動之罪。前項但書情形，受刑人請求檢察官聲請定應執行刑
    者，依第51條規定定之。」準此，合於數罪併罰之數罪，其
    中得易科罰金之罪與不得易科罰金之罪，須經受刑人請求檢
    察官聲請，始得依刑法第51條第5款之規定定其應執行之刑
    ，檢察官不得自行依職權逕向法院聲請，以維受刑人之權益
    。
三、受刑人卓家聖所犯如附表所示之罪，經臺灣彰化地方法院及
    本院先後判處如附表所示之刑，均經確定在案，其中附表編
    號1至14所示之刑，經本院110年度聲字第2514號裁定合併定
    應執行刑為有期徒刑6年2月，又其中如附表編號1至4號、6
    至15號所示之罪屬不得易科罰金之罪，如附表編號5所示之
    罪係屬得易科罰金之罪，有各該判決書、裁定及臺灣高等法
    院被告前案紀錄表附卷可稽。惟受刑人就前揭各罪，業已請
    求檢察官聲請法院裁定其應執行之刑，有卓家聖刑事聲請狀
    在卷可憑，是聲請人就附表所示各罪聲請定其應執行之刑，
    核屬正當，爰衡酌受刑人所犯各罪侵害法益之異同、對侵害
    法益之加重效應及時間、空間之密接程度，及前開裁判所定
    應執行刑內部界限之拘束，而為整體評價後，定其應執行刑
    。
四、爰依刑事訴訟法第477條第1項，刑法第53條、第51條第5款
    ，裁定如主文。
中　　華　　民　　國　　110 　年　　9 　　月　　28　　日
                刑事第十八庭  法  官    張美眉
以上正本證明與原本無異。
如不服本裁定，應於收受送達後5日內向本院提出抗告狀。（應
附繕本）
                              書記官  　薛美怡　　　　　
中　　華　　民　　國　　110 　年　　9 　　月　　28　　日
【附表】：受刑人卓家聖定應執行刑案件一覽表

編           號         1        2        3 罪           名  竊盜 竊盜 竊盜 宣    告     刑  有期徒刑10月 有期徒刑9月 有期徒刑8月 犯  罪  日   期  108年10月16日 108年10月19日 108年7月8日 偵查(自訴)機關年  度  案  號  臺灣臺中地方檢察署109年度偵字第 1991、1992號 臺灣臺中地方檢察署109年度偵字第 1991、1992號 臺灣臺中地方檢察署108年度偵字第23190號 最後事實審 法        院 臺灣臺中地方法院 臺灣臺中地方法院 臺灣臺中地方法院  案        號 109年度易字第1366號 109年度易字第1366號 108年度易字第3524號  判 決  日 期 109年6月24日 109年6月24日 109年4月29日 確定判決 法        院 臺灣臺中地方法院 臺灣臺中地方法院 臺灣臺中地方法院  案        號 109年度易字第1366號 109年度易字第1366號 108年度易字第3524號  判決確定日期 109年8月10日 109年8月10日 109年10月12日 是否為得易科罰金之案件         否       否       否    備      註  臺灣臺中地方檢察署109年度執字第13097號、110年度執更字第3114號（編號1至14號應執行有期徒刑6年2月） 臺灣臺中地方檢察署109年度執字第13097號、110年度執更字第3114號（編號1至14號應執行有期徒刑6年2月） 臺灣臺中地方檢察署109年度執字第15553號、110年度執更字第3114號（編號1至14號應執行有期徒刑6年2月） 

編           號         4        5        6 罪           名  竊盜 竊盜 竊盜 宣    告     刑  有期徒刑7月 有期徒刑4月，如易科罰金，以新臺幣1,000元折算壹日 有期徒刑7月 犯  罪  日   期  108年7月8日 108年7月8日 109年2月27日 偵查(自訴)機關年  度  案  號  臺灣臺中地方檢察署108年度偵字第 23190號 臺灣臺中地方檢察署108年度偵字第 23190號 臺灣臺中地方檢察署109年度偵緝字第839號 最後事實審 法        院 臺灣臺中地方法院 臺灣臺中地方法院 臺灣臺中地方法院  案        號 108年度易字第3524號 108年度易字第3524號 109年度易字第2405號  判 決  日 期 109年4月29日 109年4月29日 109年10月14日 確定判決 法        院 臺灣臺中地方法院 臺灣臺中地方法院 臺灣臺中地方法院  案        號 108年度易字第3524號 108年度易字第3524號 109年度易字第2405號  判決確定日期 109年10月12日 109年10月12日 109年11月10日 是否為得易科罰金之案件         否       是       否    備      註  臺灣臺中地方檢察署109年度執字第15553號、110年度執更字第3114號（編號1至14號應執行有期徒刑6年2月） 臺灣臺中地方檢察署109年度執字第15554號、110年度執更字第3114號（編號1至14號應執行有期徒刑6年2月） 臺灣臺中地方檢察署109年度執字第16689號、110年度執更字第3114號（編號1至14號應執行有期徒刑6年2月） 

編           號         7        8        9 罪           名  竊盜 竊盜 竊盜 宣    告     刑  有期徒刑8月 有期徒刑7月 有期徒刑8月 犯  罪  日   期  108年12月7日 108年7月25日 108年9月27日 偵查(自訴)機關年  度  案  號  臺灣臺中地方檢察署109年度偵字第 22815號 臺灣彰化地方檢察署109年度偵字第 2888、3060號 臺灣彰化地方檢察署109年度偵字第 2888、3060號 最後事實審 法        院 臺灣臺中地方法院 臺灣彰化地方法院 臺灣彰化地方法院  案        號 109年度易字第2780號 109年度易字第765號 109年度易字第765號  判 決  日 期 109年11月9日 109年11月17日 109年11月7日 確定判決 法        院 臺灣臺中地方法院 臺灣彰化地方法院 臺灣彰化地方法院  案        號 109年度易字第2780號 109年度易字第765號 109年度易字第765號  判決確定日期 109年12月8日 109年12月16日 109年12月16日 是否為得易科罰金之案件         否       否       否    備      註  臺灣臺中地方檢察署110年度執字第86號、110年度執更字第3114號（編號1至14號應執行有期徒刑6年2月） 臺灣彰化地方檢察署110年度執字第140號、臺灣臺中地方檢察署110年度執助字第89號、110年度執更字第3114號（編號1至14號應執行有期徒刑6年2月） 臺灣彰化地方檢察署110年度執字第140號、臺灣臺中地方檢察署110年度執助字第89號、110年度執更字第3114號（編號1至14號應執行有期徒刑6年2月） 

編           號         10        11        12 罪           名  竊盜 竊盜 竊盜 宣    告     刑  有期徒刑8月 有期徒刑9月 有期徒刑9月 犯  罪  日   期  108年7月25日 108年11月7日 109年7月25日 偵查(自訴)機關年  度  案  號  臺灣彰化地方檢察署109年度偵字第 2888、3060號 臺灣彰化地方檢察署109年度偵字第 2888、3060號 臺灣臺中地方檢察署109年度偵字第25634號 最後事實審 法        院 臺灣彰化地方法院 臺灣彰化地方法院 臺灣臺中地方法院  案        號 109年度易字第765號 109年度易字第765號 109年度易字第2836號  判 決  日 期 109年11月17日 109年11月17日 109年12月23日 確定判決 法        院 臺灣彰化地方法院 臺灣彰化地方法院 臺灣臺中地方法院  案        號 109年度易字第765號 109年度易字第765號 109年度易字第2836號  判決確定日期 109年12月16日 109年12月16日 110年1月20日 是否為得易科罰金之案件         否       否       否    備      註  臺灣彰化地方檢察署110年度執字第140號、臺灣臺中地方檢察署110年度執助字第89號、110年度執更字第3114號（編號1至14號應執行有期徒刑6年2月） 臺灣彰化地方檢察署110年度執字第140號、臺灣臺中地方檢察署110年度執助字第89號、110年度執更字第3114號（編號1至14號應執行有期徒刑6年2月） 臺灣臺中地方檢察署110年度執字第2223號、110年度執更字第3114號（編號1至14號應執行有期徒刑6年2月） 

編           號         13        14        15 罪           名  竊盜 竊盜 竊盜 宣    告     刑  有期徒刑11月 有期徒刑10月 有期徒刑11月 犯  罪  日   期  109年4月24日 109年4月27日 109年7月11日 偵查(自訴)機關年  度  案  號  臺灣臺中地方檢察署110年度偵字第 405號 臺灣臺中地方檢察署110年度偵字第 405號 臺灣臺中地方檢察署109年度偵字第34493號 最後事實審 法        院 臺灣臺中地方法院 臺灣臺中地方法院 臺灣臺中地方法院  案        號 110年度易字第428號 110年度易字第428號 110年度易字第338號  判 決  日 期 110年4月7日 110年4月7日 110年5月21日 確定判決 法        院 臺灣臺中地方法院 臺灣臺中地方法院 臺灣臺中地方法院  案        號 110年度易字第428號 110年度易字第428號 110年度易字第338號  判決確定日期 110年5月4日 110年5月4日 110年6月15日 是否為得易科罰金之案件         否       否       否    備      註  臺灣臺中地方檢察署110年度執字第6307號、110年度執更字第3114號（編號1至14號應執行有期徒刑6年2月） 臺灣臺中地方檢察署110年度執字第6307號、110年度執更字第3114號（編號1至14號應執行有期徒刑6年2月） 臺灣臺中地方檢察署110年度執字第8520號